【裁判字號】    89,親,74
【裁判日期】    891121
【裁判案由】    否認子女
【裁判全文】
臺灣高雄地方法院民事判決  八十九年度親字第七十四號
    原      告  乙○○
    被      告  丙○○
                甲○○
右當事人間否認子女事件，本院判決如左：
    主    文
確認被告甲○○（民國八十九年五月三十日生）非被告丙○○與原告乙○○之婚生子
。
訴訟費用由被告共同負擔。
    事    實
甲、原告方面：
  一、聲明：如主文所示。
  二、陳述：
      原告與被告丙○○於民國（下同）八十五年三月二十七日結婚，二造結婚多年
      並無子女。而後因感情不睦，於八十八年一月間簽立離婚協議書，被告丙○○
      即不知去向，遲至八十八年八月二十三日始辦妥離婚登記。簽訂離婚協議後二
      造即未共同生活，此後即與現任丈夫宋東隆同住一起，嗣後即生下被告甲○○
      ，因其受胎期間在與丙○○婚姻關係存續中，為此提起否認之訴。
  三、證據：提出戶籍謄本一件、出生證明書一件為證。
乙、被告方面：
  一、聲明：原告之訴駁回。
  二、陳述略稱：對原告之主張無意見，被告甲○○確非與原告受胎所生。
丙、本院依職權囑託行政院國軍退除役官兵輔導委員會高雄榮民總醫院（下稱高雄榮
    民總醫院）鑑定被告甲○○與被告丙○○間是否具有親子關係。
    理    由
一、按妻之受胎，係在婚姻關係存續中者，推定其所生子女為婚生子女；前項推定，
    如夫妻之一方能證明妻非自夫受胎者，得於知悉子女出生之日起一年內提起否認
    之訴，民法第一千零六十三條第一、二項定有明文。
二、原告主張其與被告丙○○自八十八年八月二十三日即離婚，於八十九年四月十二
    日與宋東隆結婚，旋於八十九年五月三十日生下一子即被告甲○○之事實，業據
    其提出戶籍謄本等為證，並經本院依職權囑託高雄榮民總醫院鑑定被告甲○○與
    被告丙○○間是否具有親子關係，經該院鑑定結果函覆「經依白血球表面抗原分
    析結果、血型及聚合脢DNA分析結果，丙○○與甲○○不具有親子血緣關係」
    等語，有該院民國八十九年十月十九日  (八九)高總行字第八九０八九０四函附
    卷可稽，原告之主張堪認為真實。
三、本件原告受胎生下被告甲○○，係在其與被告丙○○姻關係存續中受胎，依法被
    告甲○○雖應推定為被告丙○○與原告之婚生子。惟因原告受胎懷有被告甲○○
    時並未與被告丙○○同居，是以被告甲○○非自被告丙○○受胎至明。從而，原
    告於知悉被告甲○○出生之日起一年以內提起本訴，請求確認被告甲○○非被告
    丙○○與原告之婚生子，洵屬有據，應予准許。
四、據上論結，本件原告之訴為有理由，依民事訴訟法第七十八條，第八十五條第一
    項前段判決如主文。
中      華      民      國    八十九    年    十一    月    二十一    日
                              臺灣高雄地方法院民事庭
~B法      官  陳樹村
右正本證明與原本無異。
如不服本判決，應於送達後廿日內，向本院提出上訴狀。
中      華      民      國    八十九    年     十一     月    二十一    日
~B法院書記官  康進福


司法院資訊處製作；財團法人民間司法改革基金會備份。
